ACORDAO-COMPLETO-2465529

ACÓRDÃO 911/2021 ATA 13/2021 - PLENÁRIO

VISTO, relatado e discutido este recurso de revisão interposto em face do Acórdão 5294/2019-TCU-Segunda Câmara.
ACORDAM os Ministros do Tribunal de Contas da União, reunidos em sessão do Plenário, ante as razões expostas pelo Relator e com fundamento no art. 35 da Lei 8.443/1992, em:
9.1. não conhecer do recurso de revisão;
9.2. dar ciência deste acórdão aos recorrentes, com a informação de que a íntegra do relatório e do voto que o fundamentaram podem ser consultados no endereço eletrônico www.tcu.gov.br/acordaos.

Recurso de revisão interposto contra acórdão que julgou irregulares as contas dos recorrentes, com condenação em débito e multa, em razão de irregularidades  em convênio cujo objeto era dar apoio financeiro para aquisição de equipamentos e materiais permanentes, visando ao fortalecimento do Sistema Único de Saúde  SUS.

Entidades/órgãos do Governo do Estado de Goiás.

3. Recorrentes: Asas de Socorro (01.052.752/0001-69); Rocindes José Correa (XXX.327.608-XX).

13.1. Ministros presentes: Ana Arraes (Presidente), Walton Alencar Rodrigues, Benjamin Zymler, Augusto Nardes, Aroldo Cedraz, Raimundo Carreiro, Bruno Dantas, Vital do Rêgo e Jorge Oliveira (Relator).
13.2. Ministros-Substitutos presentes: Augusto Sherman Cavalcanti, Marcos Bemquerer Costa, André Luís de Carvalho e Weder de Oliveira.

JORGE OLIVEIRA

Ministro Augusto Nardes.

Trata-se, nesta fase processual, de recurso de revisão (peça 104) interposto pela Associação Asas de Socorro e por Rocindes José Correa em face do Acórdão 5294/2019-TCU-Segunda Câmara (peça 47) , exarado nos seguintes termos:
"VISTOS, relatados e discutidos estes autos de Tomada de Contas Especial (TCE) instaurada pelo Fundo Nacional de Saúde/Ministério da Saúde (FNS/MS) , em desfavor da Associação Asas de Socorro (ASAS) , solidariamente com o Sr. Rocindes José Correa, presidente dessa entidade, em razão da impugnação parcial de despesas do Convênio 4.654/2004, celebrado entre o Ministério da Saúde e a referida associação, tendo por objeto 'dar apoio financeiro para aquisição de equipamentos e materiais permanentes, visando ao fortalecimento do Sistema Único de Saúde - SUS';
ACORDAM os Ministros do Tribunal de Contas da União, reunidos em sessão de 2ª Câmara, ante as razões expostas pelo Relator, em:
9.1. julgar irregulares, com fundamento nos arts. 1º, inciso I, 16, inciso III, alínea 'c' da Lei 8.443/1992 c/c os arts. 19 e 23, inciso III, da mesma Lei, e com os arts. 1º, inciso I, 209, inciso III, 210 e 214, inciso III, do Regimento Interno, as contas da Associação Asas de Socorro, CNPJ 01.052.752/0001-69, e do Sr. Rocindes José Correa, CPF XXX.327.608-XX, na condição de presidente dessa entidade, e condená-los, em solidariedade, ao pagamento da quantia de R$ 55.384,18 (cinquenta e cinco mil, trezentos e oitenta e quatro reais e dezoito centavos) , com a fixação do prazo de quinze dias, a contar das notificações, para comprovarem, perante o Tribunal (art. 214, inciso III, alínea 'a', do Regimento Interno) , o recolhimento da dívida aos cofres do Fundo Nacional de Saúde, atualizada monetariamente e acrescida dos juros de mora, calculados a partir da data de 14/12/2005, até a data do recolhimento, na forma prevista na legislação em vigor;
9.2. aplicar aos responsáveis Sr. Rocindes José Correa, CPF XXX.327.608-XX, e Associação Asas de Socorro, CNPJ 01.052.752/0001-69, individualmente, a multa prevista no art. 57 da Lei 8.443/1992 c/c o art. 267 do Regimento Interno, no valor de R$ 15.000,00 (quinze mil reais) , com a fixação do prazo de quinze dias, a contar das notificações, para comprovarem, perante o Tribunal (art. 214, inciso III, alínea 'a', do Regimento Interno) , o recolhimento das dívidas aos cofres do Tesouro Nacional, atualizadas monetariamente desde a data do acórdão até a dos efetivos recolhimentos, se forem pagas após o vencimento, na forma da legislação em vigor;
9.3. autorizar, desde logo, nos termos do art. 28, inciso II, da Lei 8.443, de 1992, a cobrança judicial das dívidas, caso não atendidas as notificações;
9.4. autorizar, desde já, caso venha a ser solicitado pelos responsáveis, o pagamento das dívidas em até 36 parcelas mensais e sucessivas, nos termos do art. 26 da Lei 8.443/1992, e do art. 217 do Regimento Interno do TCU, fixando-lhes o prazo de quinze dias, a contar do recebimento da notificação, para comprovarem perante o Tribunal o recolhimento da primeira parcela, e de trinta dias, a contar da parcela anterior, para comprovarem os recolhimentos das demais parcelas, devendo incidir sobre cada valor mensal, atualizado monetariamente, os juros de mora devidos, na forma prevista na legislação em vigor, alertando os responsáveis que a falta de comprovação do recolhimento de qualquer parcela importará o vencimento antecipado do saldo devedor, nos termos do art. 217, § 2º do Regimento Interno do TCU;
9.5. encaminhar cópia deste acórdão aos responsáveis, ao Fundo Nacional de Saúde (Ministério da Saúde) e ao Procurador-Chefe da Procuradoria da República em Goiás, nos termos do § 3º do art. 16 da Lei 8.443/1992 c/c o § 7º do art. 209 do Regimento Interno do TCU, para adoção das medidas que entender cabíveis."
	2. Em exame de admissibilidade da peça recursal (peças 108-110) , assim se manifestou, no essencial, a Secretaria de Recursos, com a anuência do representante do Ministério Público junto ao TCU (peça 111) :
"[...]
O presente processo tratou de Tomada de Contas Especial instaurada pelo Fundo Nacional de Saúde (FNS) , em desfavor da Associação Asas de Socorro (ASAS) , solidariamente com o Sr. Rocindes José Correa, presidente dessa entidade, em razão da impugnação parcial de despesas do Convênio 4.654/2004, em razão de superfaturamento. 
A avença teve por objetivo dar apoio financeiro para a aquisição de equipamentos e materiais permanentes, visando ao fortalecimento do Sistema Único de Saúde (SUS) (peça 47) . Assim, foram adquiridos dois micro-ônibus para serem utilizados como unidades médico-odontológicas, dois conjuntos de equipamentos para compor consultório médico e odontológico dessas duas unidades móveis e nove ambulâncias.
Para tanto, foram repassados R$ 856.000,00 em recursos federais, sem necessidade de aporte de contrapartida. O ajuste vigeu no período de 31/12/2004 a 19/2/2006 (peça 2, p. 21, 24 e 27-28) , incluindo o prazo final para apresentação da prestação de contas do convênio.
No âmbito deste Tribunal, verificou-se que o caso em análise estava inserido no contexto dos processos que trataram da Operação Sanguessuga. Diante disso, o débito foi apurado considerando-se a metodologia de cálculo dos valores referenciais e do superfaturamento adotada pelo TCU no âmbito da citada operação (voto à peça 48) . Os responsáveis foram regularmente citados e ofertaram suas alegações de defesa. Os argumentos, contudo, não foram aptos a afastar a irregularidade.
Posto isso, o processo foi apreciado por meio do Acórdão 5294/2019-TCU-Segunda Câmara, da relatoria do Ministro Augusto Nardes, que julgou irregulares as contas dos responsáveis e lhes aplicou débito e multa (peça 47) . 
Irresignados com a decisão, os recorrentes interpuseram recurso de reconsideração  (peça 50) , que foi conhecido e, no mérito, rejeitado pelo Acórdão 11161/2020-TCU-Segunda Câmara, relator Ministro Raimundo Carreiro (peça 80) .
Neste momento, os responsáveis interpõem recurso de revisão, com fundamento no art. 35 da Lei 8.443/1992, em que argumentam que:
não houve superfaturamento e o processo foi amparado por pesquisa de mercado, em consonância com a jurisprudência do TCU (peça 85, p. 5-9, peça 104, p. 4-6) ;
a atuação pautou-se pela boa-fé (peça 85, p. 13-16, peça 104, p. 6-8) ;
o exercício do contraditório e da ampla defesa foi prejudicado pelo grande lapso temporal entre a apuração inicial dos fatos e a instauração desta TCE (peça 85, p. 9-13, peça 104, p. 9-11) . 
Por fim, solicita que seja concedido efeito suspensivo (peça 85, p. 16) .
Não foram apresentados novos documentos. 
O recurso de revisão se constitui em espécie recursal de sentido amplo, verdadeiro procedimento revisional, com índole jurídica similar à ação rescisória, que objetiva a desconstituição da coisa julgada administrativa. Além dos pressupostos de admissibilidade comuns a todos os recursos (tempestividade, singularidade e legitimidade) , o recurso de revisão requer o atendimento dos requisitos específicos indicados nos incisos do art. 35 da Lei 8.443/92: I - erro de cálculo; II - falsidade ou insuficiência de documentos em que se tenha fundamentado o acórdão recorrido; e III - superveniência de documentos novos com eficácia sobre a prova produzida.
Do exame do recurso constata-se que o recorrente se limitou a invocar hipótese legal compatível com o recurso de revisão, sem, contudo, satisfazê-la materialmente.
Meros argumentos e teses jurídicas representam elementos ordinários que somente justificariam o seu exame em sede de recurso de reconsideração, espécie recursal prevista no art. 33 da Lei 8.443/92. Entendimento diverso iria descaracterizar a natureza excepcional e revisional do recurso de revisão, que se assemelha à ação rescisória no âmbito do processo civil.
Superado este exame, resta prejudicado o pedido para concessão de efeito suspensivo com base em fumus boni iuris e periculum in mora, pois não se verificam condições de admissibilidade para o próprio recurso interposto. Por óbvio, como o recurso não merece conhecimento, não há que se falar em efeito suspensivo com base em cautelar.
Ante o exposto, o recurso não atende aos requisitos específicos de admissibilidade do recurso de revisão estabelecidos no art. 35 da Lei 8.443/92.
2.7 Observações
No exame da prescrição, a Serur tem adotado os entendimentos detalhados na peça 105, que contém estudo e pronunciamentos anteriores da Secretaria sobre o tema. Nessas manifestações estão desenvolvidas as seguintes premissas, que serão utilizadas no presente exame: 
	a)  ao julgar o RE 636.886, o STF conferiu nova interpretação ao art. 37, § 5º, da Constituição Federal, fixando a tese de que 'é prescritível a pretensão de ressarcimento ao erário fundada em decisão de Tribunal de Contas';
	b)  as pretensões punitiva e de ressarcimento devem observar o mesmo regime na atividade de controle externo, dado o objetivo comum da prescrição, de fixar prazo para o Tribunal de Contas agir, para caracterizar o ilícito, identificar seu autor, dimensionar as consequências da conduta e impor as consequências legais, independentemente de tais consequências terem natureza punitiva ou ressarcitória;
c)  até que sobrevenha norma específica, entende-se que a prescrição das pretensões punitiva e de ressarcimento, no processo de controle externo, deve observar o regime Lei 9.873/1999, na linha dos recentes pronunciamentos do STF a respeito. Assim, sem prejuízo de se realizar o exame da prescrição também segundo o prazo decenal previsto no Código Civil, o critério adotado, na formulação da proposta de encaminhamento, será o da Lei 9.873/1999.  
Análise da prescrição segundo os critérios do Acórdão 1441/2016-TCU-Plenáriolenário:
No que se refere a¿ pretensão punitiva, o TCU tem tradicionalmente aplicado os critérios definidos no Acórdão 1441/2016-TCU-Plenáriolena¿rio, que, em incidente de uniformização de jurisprudência, orientou-se pela aplicação do Código Civil. Por este acórdão, em linhas gerais, a prescrição subordina-se ao prazo geral de dez anos (CC, art. 205) , contado a partir da data da ocorrência do fato e interrompido pelo ato que ordenar a citação, a audiência ou a oitiva da parte. 
Entre outras razões que justificaram a adoção desse critério destaca-se a de que o citado dispositivo constitui uma cláusula geral a ser empregada sempre que a pretensão for prescritível, mas a lei não estabelecer um prazo específico, como na hipótese. 
No caso de repasses sujeitos a prestação de contas específica, a data de transferência dos recursos ou a data de glosa de despesas são termos adequados para a incidência de encargos legais (art. 9º da IN-TCU 71/2012) , mas não para início da prescrição. Para esta finalidade considera-se, no regime do Código Civil, o dia seguinte ao fim do prazo para a prestação de contas ou a data de entrega da prestação de contas, o que ocorrer primeiro.
Na situação em análise, verifica-se que não ocorreu a prescrição da pretensão punitiva. Tem-se que o prazo inicial para a verificação da prescrição deve ser o dia seguinte à data final para apresentação da prestação de contas do convênio, a saber, 20/2/2006 (peça 2, p. 28) , data anterior à prestação de contas, que ocorreu em 17/5/2006 (peça 2, p. 75) . 
Por outro lado, o ato de ordenação da citação ocorreu em 10/11/2015 (peça 5) , ou seja, há menos de dez anos do fato inquinado.
Por sua vez, o acórdão recorrido foi proferido em sessão de 23/7/2019  (peça 47) .
Considerando a premissa de que as pretensões punitiva e de ressarcimento se submetem ao mesmo regime, conclui-se que não estariam prescritas tanto a possibilidade de aplicação de multa, quanto a de condenação ao ressarcimento, caso fossem adotados, para ambos os fins, os parâmetros definidos no Acórdão 1441/2016-TCU-Plenáriolenário.
Análise da prescrição pelo regime da Lei 9.873/1999 
Adotando-se as premissas fixadas na Lei 9.873/1999 ao caso em exame, e mesmo considerando-se o prazo geral, de cinco anos, observa-se que não teria ocorrido a prescrição. Para tanto, é preciso considerar os seguintes parâmetros:
a) Termo inicial:
A Lei 9.873/1999 apresenta um prazo prescricional geral de cinco anos, contados da data da prática do ato ou, no caso de infração permanente ou continuada, do dia em que tiver cessado (art. 1º) . No caso de convênios e instrumentos congêneres, tal prazo só começa a fluir no momento em que forem prestadas as contas, mesmo que já esteja vencido o prazo para tanto (como enfatizado pelo STF no voto do ministro Roberto Barroso, no MS 32.201, assim como no voto do ministro Gilmar Mendes, no RE 636.886) .
No caso em questão, as contas foram prestadas em 17/5/2006 (peça 2, p. 75) , sendo esse o termo inicial para a contagem do prazo prescricional da lei.
b) Prazo:
A Lei 9.873/1999 apresenta um prazo geral, de cinco anos (art. 1º) , e um prazo especial, previsto no art. 1º, § 2º, a saber: 'quando o fato objeto da ação punitiva da Administração também constituir crime, a prescrição reger-se-á pelo prazo previsto na lei penal'.
c) Interrupções por atos inequívocos de apuração dos fatos:
14.8. No regime da Lei 9.873/1999, a prescrição se interrompe 'por qualquer ato inequívoco, que importe apuração do fato' (art. 2º, II) , conforme a seguir: 
1) em 29/6/2007, Relatório de Fiscalização 193209/2007 (peça 2, p. 215-235) ;
2) em 27/3/2009, Parecer Técnico 929 (informação à peça 2, p. 239) ;
3) em 21/12/2011, Parecer Gescon 6000 (peça 2, p. 237-241) ;
4) em 13/10/2014, Relatório de Tomada de Contas Especial 273/2014 (peça 3, p. 35-45) ;
5) em 5/9/2017, nova citação dos responsáveis, mediante os Ofícios 1408 e 1421/2017 TCU/Secex-GO (peças 39 e 40) .
d) Interrupções pela citação dos responsáveis:
A prescrição também é interrompida 'pela notificação ou citação do indiciado ou acusado, inclusive por meio de edital', nos termos do art. 2º, I, da Lei 9.873/1999. E, no regime dessa lei, a interrupção se dá pela citação propriamente dita, e não pelo despacho que a ordena. Com esse fundamento, houve a interrupção em 20/11/2015, com a citação dos responsáveis (peças 8-9, 11-12) . 
Cabe destacar, por oportuno, que, em se tratando de devedores solidários, a interrupção da prescrição feita a um prejudica aos demais. Incide, nesse caso, regra própria da teoria geral das obrigações, segundo a qual 'a interrupção efetuada contra o devedor solidário envolve os demais' (art. 204, § 1º, do Código Civil) . São consequências próprias da solidariedade (a exemplo da regra de que o credor pode demandar qualquer dos devedores, art. 275 do Código Civil) , que não precisam ser repetidas em cada diploma legal específico.
e) Interrupção pela decisão condenatória recorrível:
Por fim, a prescrição também se interrompe 'pela decisão condenatória recorrível' (art. 2º, III, da Lei 9.873/1999) . Com esse fundamento, houve a interrupção em 23/7/2019, data da sessão em que foi proferido o acórdão condenatório (peça 47) . Essa interrupção é relevante, por estabelecer prazo para julgamento do recurso.
f) Da prescrição intercorrente:
Nos termos do art. 1º, § 1º, da Lei 9.873/1999, opera-se a prescrição intercorrente se o processo ficar paralisado por mais de três anos, aguardando 'julgamento ou despacho'.
Note-se que há uma correlação entre essa hipótese e as causas de interrupção da prescrição do art. 2º. Com efeito, uma vez interrompida a prescrição por alguma das hipóteses do art. 2o, o processo não pode ficar inativo, sem qualquer inovação processual relevante, por mais de três anos.
Trata-se de prazo específico, não se aplicando nem o prazo geral de cinco anos nem o prazo especial, da lei penal (§ 2º) . A finalidade da prescrição intercorrente, com seu prazo próprio, é a de assegurar a eficiência e celeridade nas apurações administrativas. Seria contrário a essa finalidade a paralisação injustificada do processo por período maior que o triênio estabelecido para a hipótese.
A extrapolação do prazo de três anos, sem inovação relevante no processo, pode configurar negligência. Por isso, além de se operar a prescrição, deve-se promover a 'apuração da responsabilidade funcional decorrente da paralisação, se for o caso'.
Em muitas situações o exame da prescrição intercorrente pode ficar prejudicado nos processos já em tramitação no TCU. Como a ação de ressarcimento era considerada imprescritível, as peças que compõem a tomada de contas especial, elencadas no art. 10 da Instrução Normativa- TCU 71/2012, não contemplam informações pormenorizadas quanto ao andamento do processo na fase interna, o que pode prejudicar a análise de eventual paralisação por mais de três anos.
Assim, caso o tribunal venha a adotar a sistemática da Lei 9.873/1999 para aferir a prescrição, convém avaliar, oportunamente, a possibilidade de ajustes na IN-TCU 71/2012, para que as tomadas de contas especiais encaminhadas ao tribunal contemplem informações sobre as interrupções ocorridas na fase interna do procedimento (como, por exemplo, declaração do órgão instaurador da TCE, de que o processo não ficou paralisado por mais de três anos, na forma do art. 1º, § 1º, da citada lei) . 
Especificamente quanto a esta TCE, as próprias causas de interrupção elencadas acima permitem evidenciar que o processo teve andamento regular, não se operando a prescrição intercorrente. 
g) Conclusão pelo regime da Lei 9.873/1999:
Independentemente da existência de outras causas interruptivas não elencadas acima (citações no âmbito administrativo, tentativas de solução conciliatória etc.) , cujo levantamento não se fez necessário, observa-se, pelos eventos indicados, que em nenhum momento transcorreu prazo suficiente para se operar a prescrição (nem mesmo se se considerasse o prazo geral de cinco anos) , tomando-se por referência a Lei 9.873/1999, tida pelo STF como norma regente da prescrição da pretensão punitiva pelo TCU.
Partindo-se da premissa de que a pretensão reparatória segue as mesmas balizas, enquanto não houver norma específica a respeito, a demonstração de que não se operou a prescrição punitiva impõe, como consequência, a conclusão de que também é viável a condenação ao ressarcimento do prejuízo apurado nos autos.
Conclusão sobre a prescrição
	De todo o exposto, conclui-se que, caso sejam aplicados os regimes prescricionais adotados pelo Acórdão 1441/2016-TCU-Plenáriolenário e pela Lei 9.873/1999, não ocorreu a prescrição do débito e, consequentemente, da multa proporcional.
3. CONCLUSÃO DA INSTRUÇÃO PRELIMINAR
Em virtude do exposto, propõe-se:
3.1 não conhecer do recurso de revisão interposto por Rocindes José Correa e Asas de Socorro, por não atender aos requisitos específicos de admissibilidade, nos termos do artigo 35 da Lei 8.443/92, c/c artigo 288 do RI/TCU;
3.2 encaminhar os autos para o Ministério Público junto ao TCU (MP/TCU)  e, posteriormente, ao gabinete do relator competente para apreciação do recurso;
3.3 à unidade técnica de origem, dar ciência aos recorrentes e aos órgãos/entidades interessados do teor da decisão que vier a ser adotada, encaminhando-lhes cópia."
	É o relatório.

Neves Teodoro Rezende de Sousa (28.373/OAB-GO) e outros, representando Rocindes José Correa e Asas de Socorro.

Subprocurador-Geral Lucas Rocha Furtado.

TOMADA DE CONTAS ESPECIAL. CONVÊNIO CELEBRADO ENTRE O MINISTÉRIO DA SAÚDE E A ASSOCIAÇÃO ASAS DE SOCORRO. NÃO COMPROVAÇÃO DA BOA E REGULAR APLICAÇÃO DE PARTE DOS RECURSOS FEDERAIS REPASSADOS. IRREGULARIDADE DAS CONTAS. DÉBITO. MULTA. RECURSO DE RECONSIDERAÇÃO. CONHECIMENTO. NÃO PROVIMENTO. RECURSO DE REVISÃO. NÃO CONHECIMENTO.

TOMADA DE CONTAS ESPECIAL (TCE)

Secretaria de Recursos (Serur).

Tratam os autos de Tomada de Contas Especial (TCE) instaurada pelo Fundo Nacional de Saúde em desfavor da Associação Asas de Socorro e Rocindes José Correa, presidente da entidade, em razão da impugnação parcial de despesas de convênio celebrado entre o Ministério da Saúde e a referida associação, tendo por objeto o apoio financeiro para aquisição de equipamentos e materiais para o fortalecimento do Sistema Único de Saúde - SUS.
	2. Nesta fase processual, aprecia-se recurso de revisão interposto pela Associação Asas de Socorro e por Rocindes José Correa em face do Acórdão 5294/2019-TCU-Segunda Câmara, mantido pelo Acórdão 11161/2020-TCU-Segunda Câmara, que julgou irregulares as contas dos recorrentes e os condenou ao pagamento de débito e multa.
	3. Em exame de admissibilidade, a Secretaria de Recursos - Serur, com a anuência do Ministério Público junto ao TCU, propõe não conhecer do recurso porquanto não satisfeitos os requisitos previstos no art. 35 da Lei 8.443/1992.
	4. Estou de acordo com o parecer da unidade instrutiva, cujos fundamentos adoto como minhas próprias razões de decidir.
	5. Verifica-se que a peça recursal apresenta fundamentos e teses jurídicas que não estão relacionadas a qualquer dos requisitos constantes do citado dispositivo legal, quais sejam: erro de cálculo; falsidade ou insuficiência de documentos em que se tenha fundamentado o acórdão recorrido; ou superveniência de documentos novos com eficácia sobre a prova produzida.
	6. Quanto à alegada prescrição da pretensão punitiva e ressarcitória, além dos argumentos apresentados pela Serur, cabe destacar que a decisão proferida pelo Supremo Tribunal Federal - STF no âmbito do RE 636.886 ainda não transitou em julgado e se encontra na fase de apreciação de embargos de declaração opostos pela Advocacia-Geral da União - AGU. Isso significa que, além da necessidade de modular adequadamente os efeitos daquela decisão, existem aspectos a serem aclarados antes de poder ser aplicada a tese delineada no RE, tais como, entre outros: (i) a aplicação prospectiva ou não do novo entendimento, (ii) o marco legal a ser empregado para discussão da matéria e o prazo prescricional a ser considerado, (iii) o termo inicial para contagem do prazo a ser adotado e (iv) a existência ou não de marcos interruptivos ou suspensivos e de prescrição intercorrente.
	7. Além disso, o caso concreto tratado no referido RE dizia respeito à fase de execução judicial de deliberação deste Tribunal de Contas, tanto assim que, para deslindá-lo, foi necessária a aplicação da Lei 6.830/1980, a Lei de Execuções Fiscais, diploma legal evidentemente inaplicável à fase que antecede a formação do título executivo extrajudicial, caracterizada pela atuação do órgão de controle externo até a prolação do acórdão.
	8. Assim, por não ser possível extrapolar os parâmetros normativos empregados pelo STF para solução do problema enfrentado no RE 636.886, e dada a imprescindibilidade da fixação definitiva de orientações acerca da aplicação do Tema 899, o que só acontecerá com o julgamento dos embargos de declaração opostos naquele Extraordinário, inclino-me, na linha da recente mas já consolidada jurisprudência deste Tribunal, a manter a interpretação adotada pela Corte Suprema, em 2008, no Mandado de Segurança - MS 26.210, oportunidade em que foi estipulada a tese da imprescritibilidade das ações de ressarcimento ao erário, e na Súmula TCU 282, cujo conteúdo é no mesmo sentido.
	Em face do exposto, voto por que este Tribunal adote o acórdão que ora submeto ao Plenário.
TCU, Sala das Sessões Ministro Luciano Brandão Alves de Souza, em 20 de abril de 2021.
JORGE OLIVEIRA 
Relator